【裁判字號】    97,交聲,209
【裁判日期】    971027
【裁判案由】    違反道路交通管理處罰條例
【裁判全文】
臺灣宜蘭地方法院交通事件裁定         97年度交聲字第209號
移送機關    交通部公路總局臺北區監理所宜蘭監理站
異  議  人  甲○○
上列受處分人因違反道路交通管理處罰條例案件，對於交通部公
路總局臺北區監理所宜蘭監理站於民國97年7月25日所為之處分
（原處分案號：宜監字第裁43-Q00000000號、宜監字第裁43-Q00
000000號）聲明異議，本院裁定如下：
      主  文
原處分撤銷。
甲○○不罰。
      理  由
一、原處分機關以：異議人甲○○於民國97年5月22日9時2分許
    ，駕駛車牌號碼RE2-009號輕型機車，在宜蘭縣宜蘭市○○
    路福興橋頭，經警舉發「闖紅燈」、「不聽從警察人員攔停
    （拒絕停車）接受稽查而逃逸」違規。原處分機關調查後，
    認異議人上開違規情節屬實，於97年7月25日依道路交通管
    理處罰條例第53條第1項規定，裁處異議人罰鍰新臺幣1千8
    百元，並依同條例第60條第1項規定，裁處異議人罰鍰新臺
    幣3千元。
二、聲明異議意旨略以：伊於97年5月22日早上7點許即騎乘上開
    輕型機車到市場作生意，至同日下午15時30分許騎乘該機車
    回家，期間並未在上揭時地有本件違規行為，為此爰於法定
    期限內聲明異議，請求撤銷原處分等語。
三、按法院受理有關交通事件，準用刑事訴訟法之規定，道路交
    通管理處罰條例第89條前段定有明文。而犯罪事實應依證據
    認定之，無證據不得認定犯罪事實，則為刑事訴訟法第154
    條第2項所明定。經查：
 (一) 本院勘驗採證光碟內容，及異議人車牌號碼RE2-009號輕型
    機車結果，於上揭時地闖紅燈，經警鳴笛攔停仍逃逸之駕駛
    人為1年輕男子，所騎乘之機車的顏色是鐵灰色，前有擋風
    板；而車牌號碼RE2-009號輕型機車車身為黑色，並無擋風
    板，有本院調查筆錄、勘驗筆錄及自採證光碟內容擷取之照
    片、車牌號碼RE2-009號輕型機車照片附卷可稽（見本院卷
    第24、27、28、31、35頁）。
 (二) 本件舉發員警潘永祥於本院97年9月19日訊問時，固證稱：
    「當天有1個年輕男子騎1台輕型機車，在新興路段福興橋頭
    闖紅燈，我看到時候，就站出來鳴笛請他靠邊停車，那位年
    輕男子不理會我，一直往前走」、「（問：當時可否清楚辨
    識機車的車牌號碼？）可以。就是舉發通知單上面記載的號
    碼」等語（見本院卷第23頁），惟於本院97年10月14日勘驗
    車牌號碼RE2-009號輕型機車時，則證稱：伊當天看到之違
    規車輛，與異議人之車牌號碼RE2-009號輕型機車顏色不同
    ，並非同1輛車子等語（見本院卷第31頁）。
 (三) 綜上所述，依本院勘驗採證光碟及車牌號碼RE2-009號輕型
    機車結果，及舉發員警潘永祥之證詞，無從認定舉發員警舉
    發違規時，所見違規車輛即異議人之車牌號碼RE2-009號輕
    型機車，異議人辯稱未為本件舉發之違規行為等情，要屬有
    據。
四、綜上，異議人之違規行為無從認定，原處分機關不察，遽予
    裁罰，即有未洽。本件異議為有理由，應由本院將原處分撤
    銷，改諭知異議人不罰，以資適法。
五、依道路交通案件處理辦法第20條前段，裁定如主文。
中    華    民    國    97    年    10    月    27    日
                  交通法庭法  官  鄧晴馨
以上正本證明與原本無異。
如不服本裁定，應於裁定送達後5日內，向本院提出抗告狀。（
應附繕本）
                          書記官  吳文雄
中    華    民    國    97    年    10    月    27    日


司法院資訊處製作；財團法人民間司法改革基金會備份。
